【裁判字號】    90,交易,128
【裁判日期】    901227
【裁判案由】    過失傷害等
【裁判全文】
臺灣屏東地方法院刑事判決                          九十年度交易字第一二八號
    公  訴  人  臺灣屏東地方法院檢察署檢察官
    被      告  甲○○
右列被告因過失傷害等案件，經檢察官提起公訴（九十年度偵字第一二三一號），本
院判決如左：
    主  文
甲○○被訴公共危險部分無罪。
被訴過失傷害部分公訴不受理。
     理  由
一、公訴意旨略以：被告甲○○於民國九十年一月三日十四時二十五分許，駕駛車號
    ＶＣ三五二二號自用小客車，沿屏東縣內埔鄉某不知名產業道路往南方向行駛，
    其原應注意：飲酒後已達不能安全駕駛之狀態時，即不得駕駛動力交通工具以及
    汽車行經無號誌交岔路口，應減速慢行，作隨時停車之準備暨在未劃分幹支線道
    之路段行駛時，如同為直行車，左方車應先暫停讓右方車先行等數項安全規範。
    而依其駕車前、後當時情形，精神正常、天候晴朗、光線充足、路面乾燥且無缺
    陷，並無不能注意之情事，竟疏於注意，除於駕車前飲用酒類外，更以時速七十
    公里以上之速度通過上開路段與中勝路之交岔路口，適與斯時亦騎乘車號ＰＵＳ
    ○一七號重型機車往東（右方車）行經該路口之乙○○發生碰撞，致乙○○人車
    倒地，受有左側後十字韌帶損傷、左側鎖骨骨折、頭部外傷併腦震盪、胸部挫傷
    、雙腿擦傷等傷害，因認被告涉有刑法第一百八十五條之三之服用酒類，不能安
    全駕駛動力交通工具而駕駛及同法第二百八十四條第一項前段過失傷害罪嫌。
二、無罪部分：
  (一)按犯罪事實應依證據認定之，無證據不得推定其犯罪事實；又不能證明被告犯罪
    者，應諭知無罪之判決，刑事訴訟法第一百五十四條、第三百零一條第一項分別
    定有明文。又認定不利於被告之事實，須依積極證據，苟積極證據不足為不利於
    被告事實之認定時，即應為有利於被告之認定，更不必有何有利之證據；另事實
    之認定，應憑證據，如未能發現相當證據，或證據不足以證明，自不得以推測或
    擬制之方法，以為裁判基礎，最高法院分別著有三十年上字第八一六號、四十年
    台上字第八六號判例可資參照。
  (二)本件公訴人認被告涉有公共危險罪嫌，無非係以被告之酒精吐氣濃度測試已達每
    公升０點一七亳克為其主要論據。然訊之被告甲○○則辯稱：我當日吃飯時有吃
    燒酒雞，喝一點酒，但沒有醉，到肇事地點時，我有按喇叭，可能是雙方都沒有
    注意，告訴人才撞到我的右前方等語。
  (三)經查：按法務部於刑法修正案公布後，為對於刑法第一百八十五條之三所定服用
    酒類不能安全駕駛動力交通工具訂定執行之客觀標準而邀集交通、衛生等主管機
    關研商，並參酌德國、美國之標準，認以酒精呼氣測試結果酒精濃度每公升為○
    ．五五毫克（○．五五MG/L）以上即屬不能安全駕駛，並以該數值係一客觀之研
    究數據，而將之作為認定不能安全駕駛的依據之一。惟查，本案被告甲○○肇事
    後經測定其呼氣酒精濃度為每公升零點一七毫克，有酒精測試表乙紙可按，其顯
    然尚未達前開刑法第一百八十五條之三所認不能安全駕駛之每公升零點五五毫克
    標準。且被告肇事當時，員警並未令其進行單腳平衡、直線行進等客觀測試，況
    被告肇事後還能親自打一一０電話報案等情，亦有道路交通事故調查報告表可參
    ，是被告於案發當時是否有不能安全駕駛之情形，即有可疑。綜上所陳，公訴人
    所舉之證據，尚不足以證明被告不能安全駕駛。此外，本院復查無其他積極證據
    足認被告確有公訴人所指之服用酒類不能安全駕駛動力交通工具之犯行，揆諸首
    揭法律規定及判例意旨，不能證明被告犯罪，依法應為無罪之諭知。
  (四)被告經合法傳喚，無正當理由不到庭，本院認本件係應諭知無罪之案件，爰不待
    其陳述逕行判決，併此敘明。
三、公訴不受理部分：
  (一)按告訴乃論之罪，告訴人於第一審辯論終結前，得撤回其告訴；又告訴經撤回者
    ，法院應諭知不受理之判決，刑事訴訟法第二百三十八條第一項，及第三百零三
    條第三款定有明文。
  (二)本件被告甲○○因過失傷害案件，經檢察官提起公訴，認被告係犯刑法第二百八
    十四條第一項前段之過失傷害罪，依同法第二百八十七條前段之規定須告訴乃論
    。茲據告訴人乙○○於本院審理中，聲請撤回其告訴，揆諸前開說明，爰不經言
    詞辯論，逕為諭知不受理之判決。
據上論斷，應依刑事訴訟法第三百零一條第一項、第三百零三條第三款、第三百零六
條、第三百零七條，判決如主文。
中      華      民      國      九十      年    十二    月    二十七    日
                                          法  官  羅森德
右正本證明與原本無異。
對於本判決如有不服應於收受送達後十日內向本院提出上訴書狀上訴於台灣高等法院
高雄分院並按他造當事人之人數附具繕本。
                                          書記官  謝天祥
中      華      民      國      九十      年    十二    月    二十七    日


司法院資訊處製作；財團法人民間司法改革基金會備份。
